最高法院刑事判決　　　　　　　九十六年度台上字第二一０號
上　訴　人　甲○○
選任辯護人　黃暖琇律師
上列上訴人因業務過失致人於死案件，不服台灣高等法院中華民
國九十五年十一月十日第二審判決（九十五年度交上訴字第一三
四號，起訴案號：台灣桃園地方法院檢察署九十五年度偵字第一
號），提起上訴，本院判決如下：
    主  文
上訴駁回。
    理  由
按刑事訴訟法第三百七十七條規定，上訴於第三審法院，非以判
決違背法令為理由，不得為之。是提起第三審上訴，應以原判決
違背法令為理由，係屬法定要件。如果上訴理由狀並未依據卷內
訴訟資料，具體指摘原判決不適用何種法則或如何適用不當，或
所指摘原判決違法情事，顯與法律規定得為第三審上訴理由之違
法情形，不相適合時，均應認其上訴為違背法律上之程式，予以
駁回。本件原判決維持第一審論處上訴人甲○○業務過失致人於
死罪刑之判決，駁回其在第二審之上訴。已詳敘認定犯罪事實之
依據及憑以認定之理由，並對上訴人否認犯罪之辯詞，如何不足
採信，均已依據卷內資料予以指駁及說明，從形式上觀察，原判
決並無任何違背法令情形。按事實之認定及證據之取捨，乃屬事
實審法院之職權，證人等所為供述及合法調查所得之證據，何者
為可採，事實審法院本得參酌其他相關證據為自由之判斷，苟無
違反經驗法則或論理法則，自難指為違法。原判決依憑上訴人甲
○○之部分自承，證人林庭妤於警詢、偵查及一審之證述、證人
徐國長於警詢及一審之證詞，並有警製之道路交通事故現場草圖
、現場圖、道路交通事故調查報告表（一）、（二）各一份、現
場照片十二張，復有桃園地方法院檢察署檢察官督同該署法醫室
檢驗員李漢宗相驗筆錄、相驗屍體證明書、驗斷書、相驗照片三
張、敏盛綜合醫院診斷證明書等附卷可稽，及其他調查證據取捨
之結果（見原判決理由二），認定上訴人確有本件業務過失致人
於死犯行，摒棄不採上訴人所為有利之辯詞，經核其證據之取捨
及證明力之判斷於法均無不合，亦無判決不載理由及矛盾之違法
。上訴意旨謂伊應符合刑法第五十九條酌減其刑之情形，且原判
決未記載伊所屬公司及保險公司理賠大部分之證據，有判決不載
理由之違誤云云。惟查量刑輕重與是否犯罪情狀顯可憫恕而予減
刑，乃屬事實審法院得依職權自由裁量之事項，倘其未有逾越法
律所規定之範圍，或濫用其權限，即不得任意指摘為違法，執為
第三審上訴理由。原審於判決理由五中已敘明第一審量刑適當之
理由，維持量處上訴人甲○○有期徒刑捌月，並未逾法定刑度，
自不得據指為違法。至上訴人甲○○於原審自承：「我已經和死
者家屬和解賠償新台幣（下同）四百八十萬元，傷者賠償一百二
十萬元……我自己拿出五十六萬元，其他都是公司及保險負責的
。」（見二審卷第十五頁反面），故原判決認定和解賠償金額由
上訴人所屬公司及保險公司理賠大部分，並無違誤。又原判決未
依刑法第五十九條規定酌量減輕上訴人之刑，亦無違背法令可言
。次按刑事訴訟法第三百七十九條第十款所謂應於審判期日調查
之證據，必須該證據確與待證事實有重要關係，就其案情委有調
查之必要者而言。本件事證已臻明確，原審未就和解之金額為多
少？和解對象為何等情與犯行無關事項為無益之調查，自不得指
為調查未盡。再者緩刑之宣告與否，屬事實審法院之職權，原審
審酌上訴人之犯罪情節等一切情狀，未為緩刑之宣告，為其職權
之適法行使，上訴人執此爭執，亦非適法之第三審上訴理由。其
餘上訴意旨徒憑己意，對原審認事用法職權之適法行使任意指摘
，顯與法定上訴第三審之形式要件不符，其上訴違背法律上之程
式，應予駁回。
據上論結，應依刑事訴訟法第三百九十五條前段，判決如主文。
中　　華　　民　　國　九十六　年　　一　　月　 十一 　日
                      最高法院刑事第三庭
                          審判長法官  謝　家　鶴
                                法官  花　滿　堂
                                法官  陳　世　淙
                                法官  洪　佳　濱
                                法官  吳　昆　仁
      本件正本證明與原本無異
                                      書  記  官
中　　華　　民　　國　九十六　年　　一　　月　二十三　日
                                                      Ｅ
